# 子公司股权转让，涉及的集团内股份支付如何处理

提问人：zhuzlcn6 时间：2022-11-11 15:11:11
求助陈版！集团内股份支付，子公司单体确认了费用及资本公积，母公司单体确认长投与资本公积，后续子公司股权部分转让，不再纳入合并范围但仍有重要影响，求助几个问题：
1 、子公司转让后，不再是控股子公司，不再符合股份支付授予的条件，母公司会回购子公司员工持有的这部分限制性股票，这部分的股份支付是按加速行权处理还是按作废处理？如果是加速行权处理，加速确认的费用是在母公司单体还是在子公司单体？
2 、股权转让后，母公司单体在股权转让前确认的股份支付相关的资本公积是否要转投资收益？合并层面如何处理？
3 、如果最终因业绩条件没有达成而无法解锁，合并层面在股权转让前子公司确认的费用和资本公积是否需冲回？
4 、如果在股权转让后子公司单体层面冲回费用，因转让后对子公司仍有重大影响，在权益法确认投资损益时，冲回的这部分费用是否需要特殊考虑？合并层面需要关注什么？

回答人：chenyiwei
1 、这种情况作为取消（加速可行权）处理。加速确认的费用确认在子公司，同时子公司贷记资本公积；母公司相应确认长期股权投资和资本公积，该笔长期股权投资成本的额外增加将影响母公司层面处置子公司损益的计量。
2 、该部分资本公积属于权益性交易形成，即使后续丧失了对子公司的控制权，母公司和子公司各自报表中也不应转入损益，都各自继续保留在资本公积中。
3 、理论上，在母公司回购激励股份之前，母公司和子公司应根据对相关主体未来业绩的预测，修正对可行权（解锁）的权益工具数量的估计，然后再进行加速可行权的会计处理。经过该调整后，后续实际业绩与回购日估计业绩再发生差异，导致假设不回购情况下的可解锁数量不同于回购日估计导致的差异，不再进行会计调整。
4 、由于子公司层面也已做加速可行权处理，故问题 4 的基础不存在。